臺灣高等法院刑事裁定
111年度聲字第568號
聲  請  人
即  被  告  陳立循



選任辯護人  林盛煌律師
            邱姝瑄律師
上列聲請人即被告因違反毒品危害防制條例案件（本院110年度
上訴字第3000號），聲請具保停止羈押，本院裁定如下：
    主  文
聲請駁回。
    理  由
一、聲請意旨略以：聲請人即被告陳立循（下稱被告）同意寄放
    及持有扣案毒品咖啡包時，並未該當犯罪，係自行政院於民
    國109年11月16日將3,4-亞甲基雙氧苯基丁基胺戊酮公告為
    第三級毒品後，始涉不法，被告主觀上對於違法性之認識乃
    有錯誤，於上開公告後，即未再出售BV毒品咖啡包，被告雖
    涉犯重罪，然於偵查、原審均坦承犯行，深知悔悟，且有固
    定住所，與家人感情深厚，並無逃亡之動機，請准被告具保
    停押，以便返家與家人團聚云云。
二、按被告及得為其輔佐人之人或辯護人，得隨時具保，向法院
    聲請停止羈押，刑事訴訟法第110條第1項定有明文。次按羈
    押之目的在於確保刑事偵查、審判程序之完成，及刑事執行
    之保全，或預防反覆實施特定犯罪。羈押之被告除有刑事訴
    訟法第114條各款所列情形之一，經具保聲請停止羈押，不
    得駁回外，其他犯罪經羈押之被告應否許可停止羈押，事實
    審法院本有斟酌訴訟進行程度及其他情事自由裁量之權（最
    高法院46年台抗字第6號判例、99年度台抗字第96號、第120
    號裁定意旨參照）。
三、經查：
　㈠被告因違反毒品危害防制條例等案件，前經本院訊問後，認
    涉犯毒品危害防制條例第4條第2項、修正前毒品危害防制條
    例第4條第3項等罪，犯罪嫌疑重大，又所涉販賣第二級毒品
    等罪，為最輕本刑5年以上有期徒刑之重罪，經原審就其所
    犯販賣第二級毒品罪、販賣第三級毒品罪及意圖販賣而持有
    第三級毒品罪，判決應執行有期徒刑8年10月在案，有相當
    理由足認有逃亡之虞，具刑事訴訟法第101條第1項第3款之
    羈押原因，非予羈押，顯難進行審判或執行，有羈押之必要
    ，於110年9月29日裁定羈押，嗣因羈押原因尚未消滅，由本
    院裁定自110年12月29日起延長羈押2月在案。
　㈡被告就所涉上開販賣第二級毒品等犯行，業據其坦承在卷，
    惟否認對於販賣第三級毒品、意圖販賣而持有第三級毒品部
    分具違法性認識，本件依卷內相關證人之證述、被告與張咸
    靜之通訊軟體對話資料、銀行交易明細、監視錄影畫面、手
    機基地台位置、毒品鑑定書、現場照片、扣押物品等，加以
    被告因犯上開罪名，經原審判決應執行有期徒刑8年10月在
    案，足認被告犯罪嫌疑重大；又被告經原審量處之罪刑非輕
    ，衡以刑罰常伴有逃亡之高度可能，係趨吉避凶、脫免刑責
    、不甘受罰之基本人性，被告規避審判程序進行及刑罰執行
    之可能性甚高，自有相當理由足認為有逃亡之虞。本院審酌
    被告所涉犯行侵害法益之嚴重性、國家刑罰權遂行之公益及
    被告人身自由受拘束之不利益程度後，認對被告維持羈押處
    分尚屬適當且必要，無法以具保、責付等其他強制處分手段
    替代羈押。
　㈢被告固主張已坦承犯行並知所悔悟云云，惟被告之犯後態度
    ，並不影響上開羈押原因之判斷，至被告縱有固定住所、與
    家庭關係緊密，然此部分亦無法解免因受重刑之宣告，為規
    避刑罰執行而有高度逃亡可能之基本人性，自不影響本院就
    羈押必要性之認定。此外，本件復查無刑事訴訟法第114條
    所定不得駁回具保聲請，或其他法定應停止羈押事由。
　㈣從而，被告羈押之原因依然存在，不能因具保而使之消滅，
    被告聲請具保停止羈押，尚難准許，應予駁回。
據上論斷，應依刑事訴訟法第220條，裁定如主文。 
中　　華　　民　　國　　111 　年　　1 　　月　　26　　日
                  刑事第二十二庭審判長法　官  王美玲
                                      法　官  陳銘壎
                                      法　官  汪怡君
以上正本證明與原本無異。
如不服本裁定，應於收受送達後五日內向本院提出抗告狀。
                                      書記官  高妤瑄
中　　華　　民　　國　　111 　年　　1 　　月　　27　　日